【裁判字號】    97,訴,411
【裁判日期】    970624
【裁判案由】    違反毒品危害防制條例
【裁判全文】
臺灣新竹地方法院刑事判決               97年度訴字第411號
公  訴  人  臺灣新竹地方法院檢察署檢察官
被      告  甲○○
                    （現另案於臺灣新竹監獄執行中）
上列被告因違反毒品危害防制條例案件，經檢察官提起公訴（97
年度毒偵字第0680號），經本院合議庭裁定依簡式審判程序審理
並判決如下：
    主  文
甲○○犯施用一級毒品罪，累犯，處有期徒刑壹年。
    事  實
本院認定之犯罪事實與起訴書之記載相同，茲引用之（如後附之
附件）。
    理  由
壹、適用程序部分：
    本件被告甲○○所犯施用毒品罪，非死刑、無期徒刑、最輕
    本刑為三年以上有期徒刑之罪，或高等法院管轄第一審之案
    件，被告於本院行準備程序進行中，就被訴事實為有罪之陳
    述，經本院合議庭認合於修正後刑事訴訟法第273條之1之規
    定，裁定進行簡式審判程序，合先敘明。
貳、證據能力：
    本案公訴人所引用之文書證據，並無證據證明係公務員違背
    法定程序所取得，且無刑事訴訟法第159條之4所定之顯有不
    可信之情況與不得作為證據之情形，被告甲○○自準備程序
    迄本院言詞辯論終結前均未聲明異議，依刑事訴訟法第 159
    條至第159條之5之規定，認公訴人所引用之卷證資料有證據
    能力。
、實體方面：
一、認定犯罪事實所憑之證據及認定之理由：
（一）被告林李奇於偵查中及本院審理時之自白，證明：被告有
      同時施用一級毒品海洛因與二級毒品安非他命之事實。
（二）詮昕科技股份有限公司於97年02月18日出具之原樣編號北
      97042 號之濫用藥物尿液檢驗報告及新竹縣警察局毒品犯
      罪嫌疑人尿液採驗作業管制紀錄各一份，證明：被告所親
      自排放封緘之尿液經送鑑定單位以氣相層析質譜儀確認結
      果均呈甲基安非他命及嗎啡（按：海洛因的代謝物）之陽
      性反應，佐證被告之自白與事實相符。
二、論罪與科刑之審酌：
（一）罪名─核被告甲○○所為，係犯毒品危害防制條例第10條
      第1項、第2項之施用第一級毒品及第二級毒品罪；其持有
      毒品之低度行為，應分別為其施用毒品之高度行為所吸收
      ，均不另論罪。
（二）罪數關係─被告甲○○係同時將毒品海洛因與安非他命放
      在玻璃球吸食器內燒烤，係以一行為觸犯二個罪名，為想
      像競合犯，應從情節較重施用一級毒品罪處斷。
肆、適用之法條：
（一）刑事訴訟法第273條之1第1項、第299條第1項前段、第310
      條之1第2項、第310條之2、第454條。
（二）毒品危害防制條例第10條第1項、第2項，刑法第11條前段
      、第55條、第47條第1項，判決如主文。
本案經檢察官侯少卿到庭執行職務。
中    華    民    國    97    年    6     月    24    日
                  刑事第六庭  法  官  遲中慧
以上正本證明與原本無異。
如不服本判決應於收受本判決後10日內向本院提出上訴書狀，上
訴書狀應敘述具體理由。上訴書狀未敘述上訴理由者，應於上訴
期間屆滿後20日內補提理由書狀於本院 (均須按他造當事人之人
數附繕本 )「切勿逕送上級法院」。
中    華    民    國    97    年    6     月    24    日
                              書記官  柯雅菱
附錄本案論罪科刑法條全文：
毒品危害防制條例第10條
I  施用第一級毒品者，處六月以上五年以下有期徒刑。
II  施用第二級毒品者，處三年以下有期徒刑。
附  件：
臺灣新竹地方法院檢察署檢察官起訴書
                                     97年度毒偵字第680號
被      告  甲○○  男  47歲（民國○○年○月○○日生）
                    住新竹縣竹北市○○路277巷15號
                    居新竹縣新埔鎮○○路○段717巷157號
                    身分證統一編號：Ｚ000000000號
                    （另案於臺灣新竹監獄執行中）
上列被告因違反毒品危害防制條例案件，業經偵查終結，認應提
起公訴，茲將犯罪事實及證據並所犯法條分敘如下：
        犯罪事實
一、甲○○前於民國88年6月間，因施用第2級毒品案件，經臺灣
    新竹地方法院以88年度毒聲字第1157號裁定送觀察、勒戒後
    ，認無繼續施用毒品傾向，經本署檢察官於88年9月28日以8
    8年度偵緝字第375號、 88年度毒偵緝字第2號為不起訴處分
    確定。又於89年12月間，因施用第 2級毒品案件，經同院以
    89年度毒聲字第2913號裁定送勒戒處所觀察、勒戒後，因認
    有繼續施用毒品之傾向，再經同院以90年度毒聲字第 487號
    裁定令入戒治處所施以強制戒治1年，於90年5月10日入所執
    行，嗣其強制戒治執行滿 3月後，經戒治處所認無繼續戒治
    之必要，經同院以90年度毒聲字第1453號裁定停止戒治，於
    90年10月31日因停止其處分之出監，所餘戒治期間付保護管
    束，旋其停止戒治所餘戒治期間於91年 2月27日屆滿，視為
    強制戒治期滿執行完畢；刑責部分經同院於90年5月7日，以
    90年度竹北簡字第78號判處有期徒刑6月確定，於91年3月27
    日易科罰金執行完畢。再於91年5月間，因施用第2級毒品案
    件，經同院於91年11月25日，以91年度毒聲字第 774號裁定
    令入戒治處所施以強制戒治 1年，嗣於93年1月9日因新修正
    毒品危害防制條例施行停止戒治而出所，尚未執行完畢；刑
    責部分經同院於92年 3月17日，以92年度竹簡字第17號判決
    判處有期徒刑 6月確定，並於93年7月8日縮刑期滿執行完畢
    。
二、詎甲○○仍不知悔改，復基於施用第1級毒品海洛因及第2級
    毒品安非他命之犯意，於97年1月30日下午7時許，在新竹縣
    新埔鎮○○路○段717巷157號居所處，以將第1級毒品海洛因
    及第 2級毒品安非他命一起置放於玻璃球吸食燒烤產生煙霧
    之方式，施用第1級毒品海洛因及第2級毒品安非他命乙次。
    嗣於97年1月31日凌晨1時許，在新竹縣竹北市縣○○路與光
    明六路口，因另案通緝為警逮捕，經警採集其尿液送驗結果
    呈可待因、嗎啡及甲基安非他命陽性反應，始悉上情。
三、案經新竹縣政府警察局竹北分局報告偵辦。
        證據並所犯法條
一、證據清單與待證事實：
┌──┬────────────┬──────────┐
│編號│  證  據  名  稱        │待  證  事  實      │
├──┼────────────┼──────────┤
│一  │被告甲○○於偵查中之自白│被告於上揭時、地施用│
│    │。                      │第1級毒品海洛因及第2│
│    │                        │級毒品安非他命之事實│
│    │                        │。                  │
├──┼────────────┼──────────┤
│二  │詮昕科技股份有限公司於97│被告排放之尿液檢體經│
│    │年2月18日出具原樣編號北9│以氣相層析質譜儀法確│
│    │7042號之濫用藥物尿液檢驗│認檢驗後，呈嗎啡、可│
│    │報告及新竹縣警察局毒品犯│待因及甲基安非他命之│
│    │罪嫌疑人尿液採驗作業管制│陽性反應，足證被告於│
│    │紀錄各1份。             │採驗尿液前有施用第1 │
│    │                        │級毒品海洛因及第2級 │
│    │                        │毒品安非他命之事實。│
└──┴────────────┴──────────┘
二、按毒品危害防制條例係於92年7月9日修正公布，並自93 年1
    月 9日施行，依該條例第20條及第23條之立法理由觀之，修
    正毒品危害防制條例就施用毒品者，祇於「初犯」及「 5年
    後再犯」2 種情形，有其追訴條件之限制，即須於初犯經觀
    察、勒戒或強制戒治釋放後， 5年內均無施用毒品之行為，
    始能認其前所實施之觀察、勒戒或強制戒治已足遮斷毒癮，
    而得於 5年後再犯時，再予適用初犯之規定，重行觀察、勒
    戒等程序。倘5年內已經再犯，被依法追訴處罰，縱其第3次
    （或第3次以上）施用毒品之時間在初犯釋放5年以後，即與
    「5年後再犯」之情形有別，且因已於「5年內再犯」，顯見
    其再犯率甚高，原實施觀察、勒戒或強制戒治，已無法收其
    實效，而無 5年戒斷期之存在，自無再經觀察、勒戒及強制
    戒治之必要，應得逕行追訴處罰，最高法院著有95年臺上字
    第1071號判決及95年第 7次刑庭會議決議可資參照。本件被
    告前因施用毒品案件，經臺灣新竹地方法院裁定令入戒治處
    所施以強制戒治，於90年10月31日釋放並於隔年 2月27日屆
    滿視為執行完畢，復於該執行完畢後之5年內即91年5月間再
    次施用毒品，並經臺灣新竹地方法院以92年度竹簡字第17號
    判決判處有期徒刑 6月確定，有該份判決及本署刑案資料查
    註紀錄表各 1份附卷可參，揆諸前開最高法院判決所揭意旨
    ，本次被告再犯雖已逾強制戒治執行完畢釋放後 5年，但仍
    應逕行追訴處罰，合先敘明。
三、核被告所為，係犯毒品危害防制條例第10條第1項之施用第1
    級毒品、同條例第2項之施用第2級毒品罪嫌。被告以一施用
    毒品之行為，同時施用第1級海洛因及第2級毒品安非他命，
    為想像競合犯，請從一重之施用第 1級毒品罪論處。被告曾
    受犯罪事實欄所示之有期徒刑執行完畢，此有刑案資料查註
    紀錄表1份在卷可參，其於5年內故意再犯本件有期徒刑以上
    之罪，為累犯，請依刑法第47條第1項規定加重其刑。
四、依刑事訴訟法第251條第1項提起公訴。
    此  致
臺灣新竹地方法院
中    華    民    國    97    年    4     月    30    日
                            檢察官      洪裕翔
本件證明與原本無異
中    華    民    國    97    年    5     月     6    日
                            書記官      周承鐸
所犯法條：
毒品危害防制條例第10條
施用第一級毒品者，處 6 月以上 5 年以下有期徒刑。
施用第二級毒品者，處 3 年以下有期徒刑。


司法院資訊處製作；財團法人民間司法改革基金會備份。
